【裁判字號】    97,金重訴,13
【裁判日期】    970917
【裁判案由】    證券交易法等
【裁判全文】
臺灣臺北地方法院刑事裁定            97年度金重訴字第13號
公  訴  人  臺灣臺北地方法院檢察署檢察官
被      告  丁○○
選任辯護人  楊曉邦律師
            傅祖聲律師
            邱景睿律師
被      告  己○○
                    之2
選任辯護人  柏有為律師
            張峪嘉律師
被      告  甲○○
選任辯護人  黃淑華律師
            劉智園律師
被      告  丙○○
選任辯護人  江東原律師
            邱靖貽律師
            黃毓棋律師
被      告  乙○○
選任辯護人  許良宇律師
被      告  戊○○
選任辯護人  李清泉律師
上列被告等因違反證券交易法等案件，經檢察官提起公訴（九十
七年度偵字第九三三一、九六四九、一七三九七號），本院裁定
如下:
    主  文
丁○○、己○○、甲○○、丙○○、乙○○及戊○○，均應予限
制出境及限制出海。
    理  由
一、按限制被告之住居，其目的在輔助具保、責付之效力，以保
    全審判之進行及刑罰之執行。是以對具保、責付並限制住居
    之被告，有無繼續限制其住居之必要，當以此為考量。而限
    制出境或限制出海，依其性質，應為限制住居處分之一，法
    院是否限制被告出境，其審酌之情形亦同，最高法院九十一
    年度臺抗字第四六七號判決意旨可資參照。復按國民涉有重
    大經濟犯罪或重大刑事案件嫌疑，經權責機關通知限制出國
    者，應不予許可或禁止其出國，入出國及移民法第六條第一
    項第四款定有明文。而內部政及法務部並依該法之授權，訂
    定「國民涉犯重大經濟犯罪重大刑事案件或有犯罪習慣不予
    許可或禁止入出國認定標準」（以下簡稱「認定標準」）之
    法規命令。該認定標準第二條第二條明定，國民涉有刑法第
    三百三十六條之業務侵占罪，同條第三款明定國民涉有刑法
    第三百四十二條之背信罪嫌，且被害人數在三十人以上或被
    害金額或所獲利益新臺幣（下同）三千萬元以上，列為該標
    準之重大經濟犯罪；該認定標準第三條第一款明定，國民涉
    及稅捐稽徵法第四十一條、第四十二條、第四十三條第一項
    及第二項之罪，同條第二款明定國民涉及商業會計法第七十
    一條之罪，且被害金額或所獲利益在三千萬元以上，亦認定
    為涉嫌重大經濟犯罪；該認定標準第四條第四款明定，國民
    涉及證券交易法第一百七十一條至一百七十四條之罪，且斟
    酌當時社會狀況，足以危害經濟發展，破壞金融安定，應認
    定為涉嫌重大經濟犯罪；又該認定標準第六條明定，國民涉
    及最輕本刑為三年以上有期徒刑之罪，嚴重損害國家利益或
    危害社會治安，應認定其涉嫌重大刑事案件；而該認定標準
    業於九十七年八月一日施行，該認定標準第九條定有明文。
二、經查：
  (一)被告丁○○、己○○、甲○○、丙○○、乙○○及戊○○均
    為中華民國國民。被告丁○○被訴涉犯刑法第三百四十二條
    第一項之背信罪嫌、同法第二百十六條、第二百十五條之行
    使業務上登載不實文書罪嫌、同法第三百三十六條第二項之
    業務侵占罪嫌、稅捐稽徵法第四十三條之幫助逃漏稅捐罪嫌
    、稅捐稽徵法第四十七條第一款、第四十一條之詐術逃漏稅
    捐罪嫌，及商業會計法第七十一條第一項第一款之填製不實
    會計憑證罪嫌；被告己○○被訴涉犯刑法第三百四十二條第
    一項之背信罪嫌、同法第二百十六條、同法第二百十五條之
    行使業務上登載不實文書罪嫌、第三百三十六條第二項之業
    務侵占罪嫌、稅捐稽徵法第四十三條之幫助逃漏稅捐罪嫌、
    稅捐稽徵法第四十七條第一款、第四十一條之詐術逃漏稅捐
    罪嫌、商業會計法第七十一條第一項第一款之填製不實會計
    憑證罪嫌，及證券交易法第一百七十一條第二項第一項第一
    款、第二款、第三款之罪嫌；被告甲○○被訴涉犯刑法第二
    百十六條、同法第二百十五條之行使業務上登載不實文書罪
    嫌、第三百三十六條第二項之業務侵占罪嫌、稅捐稽徵法第
    四十三條之幫助逃漏稅捐罪嫌、商業會計法第七十一條第一
    項第一款之填製不實會計憑證罪嫌，及證券交易法第一百七
    十一條第二項第一項第一款、第二款、第三款之罪嫌；被告
    丙○○被訴涉犯刑法第二百十六條、同法第二百十五條之行
    使業務上登載不實文書罪嫌、第三百三十六條第二項之業務
    侵占罪嫌、商業會計法第七十一條第一項第一款之填製不實
    會計憑證罪嫌，及證券交易法第一百七十一條第二項第一項
    第一款之罪嫌；被告乙○○被訴涉犯刑法第二百十六條、同
    法第二百十五條之行使業務上登載不實文書罪嫌、第三百三
    十六條第二項之業務侵占罪嫌、稅捐稽徵法第四十三條之幫
    助逃漏稅捐罪嫌、商業會計法第七十一條第一項第一款之填
    製不實會計憑證罪嫌；被告戊○○被訴涉犯刑法第三百三十
    六條第二項之業務侵占罪嫌。
  (二)本院審酌卷內現存事證，足認被告丁○○、己○○、甲○○
    、丙○○、乙○○及戊○○等人前揭犯罪嫌疑確屬重大。依
    起訴書所確認的犯罪事實，被告丁○○、己○○、甲○○、
    丙○○、乙○○及戊○○所涉犯罪金額均遠逾三千萬元以上
    ，按前所述，自屬重大經濟犯罪案件。以本件被告各自所犯
    情形以及共同參與的程度，被告己○○、甲○○、丙○○被
    訴違反證券交易法之罪，又係最輕法定本刑為三年以上有期
    徒刑之罪，當可以可預見一旦成罪，被告所面臨的刑罰必然
    不輕。況且被告均有相當的資力，依其等所犯以及業務所需
    ，均有入出國境的情形。是經本院訊問後，斟酌全案情節，
    雖認無羈押之必要，然為確保本案之審判，甚至日後執行之
    需，應對被告予以限制出境及限制出海。
三、據上論斷，爰依刑事訴訟法第一百零一條之二、第二百二十
    條，裁定如主文。
中    華    民    國    97    年    9    月    17     日
                刑事第十三庭  審判長法  官  許泰誠
                                    法  官  陳君鳳
                                    法  官  郭顏毓
以上正本證明與原本無異。
如不服本裁定，應於裁定送達後5 日內向本院提出抗告狀。
                                    書記官 潘文賢
中    華    民    國    97    年    9     月    17    日


司法院資訊處製作；財團法人民間司法改革基金會備份。
